臺灣桃園地方法院刑事判決　　　　　　　　　　　　九十三年度交簡上字第三九號
　　上　訴　人　甲○○　男　五.
　　即　被　告
右列上訴人即被告因公共危險案件，不服本院桃園簡易庭中華民國九十三年四月二十
二日九十三年度桃交簡字第三四二號第一審簡易判決（聲請簡易判決處刑案號：九十
三年度偵字第二三三九號）提起上訴，本院管轄第二審之合議庭判決如左：
    主    文
上訴駁回。
    事    實
一、甲○○前於民國八十一年間因違反麻醉藥品管理條例、傷害等案件，經本院分別
    判處有期徒刑六年、六月、六月，合併定其應執行有期徒刑六年五月確定後，於
    八十年十二月三十日入監服刑，嗣於八十三年十月八日假釋出監，假釋期間併交
    付保護管束至八十七年一月十九日，甲○○卻於假釋期間之八十六年間，因再度
    違反麻醉藥品管理條例及藥事法等案件，經本院分別判處有期徒刑四月、三月，
    應執行有期徒刑六月，並經台灣高等法院駁回上訴確定，後又於八十七年間因偽
    造文書等案件，經本院判處有期徒刑五月確定後，撤銷前開假釋，於八十八年三
    月二日入監接續執行前開徒刑及所餘刑期（三年三月十一日），至九十年三月二
    十三日始再假釋出監，假釋期間併交付保護管束至九十一年十二月三十一日，假
    釋期滿未經撤銷，刑以執行完畢論（聲請書誤載為九十二年二月七日執行完畢）
    。甲○○猶不知所警惕悔悟，於九十三年一月二日十七時許，在台北縣土城市某
    處與友人共飲保力達等酒類，飲至同日二十時許，其明知飲酒後因酒後血液中所
    含酒精成分影響中樞神經系統運作，對外界反應能力降低，已達不能安全駕駛動
    力交通工具之狀態（然尚未至精神耗弱或心神喪失之程度），猶駕駛車牌號碼Ａ
    Ｕ─九五二七號自小客車欲返回桃園市○○路住處，嗣於同日二十一時十五分許
    ，行經桃園縣龜山鄉○○路○段一二二七號前，因酒後反應能力降低，意識漸趨
    模糊，竟逆向行駛至對向車道，適乙○○駕駛車牌號碼七五三六─ＦＬ號自小客
    車行經該處，甲○○閃避不及而發生撞擊，雙方車輛均受損（惟無人傷亡）。後
    經到場處理車禍事故之員警對甲○○施以酒精呼氣濃度測試，其呼氣酒精濃度達
    每公升零點六七毫克，因而查悉上情。
二、案經桃園縣政府警察局龜山分局報請臺灣桃園地方法院檢察署檢察官偵查後聲請
    簡易判決處刑。
    理      由
一、上訴人即被告甲○○於最後審理期日，經合法通知而未到庭，有送達證書一件在
    卷可稽，然據其於警詢、偵查及本院準備程序中所為供述，均坦承確於右揭時地
    與友人飲用酒類後駕駛車牌號碼ＡＵ─九五二七號自小客車欲返回桃園市○○路
    車禍事故，經到場處理車禍事故員警測試其呼氣酒精濃度值達每公升零點六七毫
    克等情，並有酒精濃度測試報告表、刑法第一百八十五條之三案件測試觀察紀錄
    表、道路交通事故現場圖及調查報告表、肇事現場照片等附卷可稽（見偵卷第十
    四頁至第十九頁、第二十五頁至第二十八頁），足認被告前開所為任意性自白核
    與事實相符，應堪採信。另依交通部運輸研究所七十九年八月對駕駛人行為之研
    究（酒醉駕車對駕駛行為之分析研究）指出，吐氣每公升酒精含量零點二五毫克
    等於血液中酒精濃度（Blood Alcohol Concen tration簡稱ＢＡＣ）百分之零點
    零五（亦即每一百毫升血液中含五十毫克酒精），且ＢＡＣ達百分之０．０三
    至百分之０．０五時，對駕駛能力之影響為：多數駕駛人心境逐漸變幻不定，視
    覺與反應靈敏性減弱，對速度及距離的判斷力差。對心理行為之影響為：觀察力
    逐漸欠缺，心情漸趨輕鬆，自信心增加，多話，精神狀態處於陶醉感。ＢＡＣ
    到達百分之０．０五至百分之０．０八時，對駕駛能力之影響為：反應遲鈍，駕
    駛能力受損，遲而不決或決而不行。對心理行為之影響為：情緒鬆弛，感情與行
    為趨向誇張，肌肉不協調，精神處於興奮狀態。ＢＡＣ到達百分之０．０八至
    百分之０．一五時，對駕駛能力之影響為：判斷力嚴重受到影響，體能與精神協
    調受損，駕駛之體能困難增加。對心理行為之影響為：產生情緒異常現象，步伐
    不平穩，言語不清，反應惡劣，記憶及判斷力受損，精神處於錯亂狀態。超過
    百分之０．一五時，對駕駛能力之影響為：視線搖晃，駕駛已進入恍惚狀態，判
    斷及理解遭到扭曲，駕駛不穩定。對心理行為之影響為：意識不明，嘔吐，站、
    走及講話困難，責任感喪失，精神處於麻痺狀態。超過百分之０．五時，對駕
    駛人能力之影響為：無法開車。對心理行為之影響為：爛醉如泥，失去知覺可能
    致死，精神處於昏睡狀態。查本件被告經警所測得之吐氣所含酒精成分為每公升
    ０‧六七毫克，相當於血液中酒精濃度（ＢＡＣ）百分之０．一三四，依上開說
    明，其判斷力已嚴重受到影響，體能與精神協調受損，步伐不穩，駕駛之體能困
    難增加，顯已無法安全駕駛車輛，況被告係因駛入對向車道之異常駕駛行為，撞
    擊依循正常車道行駛之被害人簡志堂所駕駛之自小客車而肇事一情，業如前述，
    在在足認被告應已達不能安全駕駛之程度。故本件事證已臻明確，被告酒後駕車
    之公共危險犯行足堪認定，應予依法論科。
二、核上訴人即被告甲○○前開所為，係犯刑法第一百八十五條之三之不能安全駕駛
    交通動力工具而駕駛罪。查被告前於八十一年間因違反麻醉藥品管理條例、傷害
    案件，經本院判處有期徒刑六年、六月、六月，並定應執行有期徒刑六年五月確
    定後入監服刑，嗣於八十三年十月八日假釋，所餘刑期交付保護管束至八十七年
    一月十九日，卻又於假釋期間之八十六年間，因再度違反麻醉藥品管理條例及藥
    事法等案件，經本院分別判處有期徒刑四月、三月，應執行有期徒刑六月，並經
    台灣高等法院駁回上訴確定，後又於八十七年間因偽造文書等案件，經本院判處
    有期徒刑五月確定後，撤銷前開假釋，於八十八年三月二日入監接續執行前開徒
    刑及所餘刑期，至九十年三月二十三日始再假釋出監，假釋期間併交付保護管束
    至九十一年十二月三十一日，假釋期滿未經撤銷，刑以執行完畢論一節，有台灣
    高等法院被告全國前案紀錄表可考，被告甲○○前受有期徒刑之執行完畢後，於
    五年內再犯本件有期徒刑以上之罪，為累犯，應依法加重其刑。
三、原審以被告甲○○罪證明確，並審酌被告於服用酒類不能安全駕駛之情形下，冒
    然駕駛車輛上路，且侵入對向車道撞及他車，已造成實害，又有如前所述之前科
    紀錄，素行非佳，惟念其坦承犯行，犯後態度尚佳等一切情狀，適用刑法第一百
    八十五條之三、第四十七條、第四十一條第一項前段，罰金罰鍰提高標準條例第
    二條規定，判處被告有期徒刑四月，並諭知易科罰金之折算標準，經核認事用法
    尚無違誤，量刑亦稱妥適，上訴意旨空以原審量刑過重為由提起上訴，任意指摘
    原判決不當，為無理由，應予駁回。
四、按被告經合法傳喚，無正當之理由不到庭者，得不待其陳述，逕行判決，刑事訴
    訟法第三百七十一條定有明文。本件被告經合法傳喚，無正當理由而不到庭，爰
    依前開規定，不待其陳述逕行判決，附此敘明。
據上論斷，應依刑事訴訟法第四百五十五條之一第三項、第三百六十八條、第三百七
十一條，判決如主文。
本案經檢察官張尹敏到庭執行職務。
中　　　華　　　民　　　國　　九十三　　年　　　九　　　月　　　三　　　日
                                  臺灣桃園地方法院交通法庭
                                      審判長法  官  林孟宜
                                            法  官  錢建榮
                                            法  官  何俏美
右正本證明與原本無異。
不得上訴。
                                            書記官  王泰元
中　　　華　　　民　　　國　　九十三　　年　　　九　　　月　　　三　　　日
附錄本案論罪科刑之法條：
中華民國刑法第一百八十五條之三
服用毒品、麻醉藥品、酒類或其他相類之物，不能安全駕駛動力交通工具而駕駛者，
處一年以下有期徒刑、拘役或三萬元以下罰金。
